臺灣南投地方法院民事簡易裁定
110年度投簡聲字第24號
聲  請  人  遠東國際商業銀行股份有限公司


法定代理人  侯金英  
代  理  人  李咨儀  
上列聲請人就第三人陳劍明與郭國榮等間之分割共有物事件（本
院96年度投簡字第371號）聲請閱卷，裁定如下：
    主  文
聲請駁回。    
    理  由
一、按第三人經當事人同意或釋明有法律上之利害關係，而聲請
    閱覽、抄錄或攝影卷內文書者，應經法院裁定許可，觀諸民
    事訴訟法第242條第2項規定即明。所謂有法律上之利害關係
    ，係指第三人就該訴訟卷內文書有公法上或私法上之利害關
    係而言，不包括經濟上、情感上或其他事實上之利害關係在
    內（最高法院105年度台抗字第455號裁定要旨參照）。
二、聲請意旨略以：
    聲請人為相對人陳金佃之債權人，並執有本院96年4月2日投
    院霞96執忠字第3952號債權憑證，認有利害關係，為確保債
    權，依民事訴訟法第242條規定，聲請閱覽本院96年度投簡
    字第371號分割共有物事件（下稱系爭訴訟）全卷等語。
三、查聲請人主張為相對人陳金佃之債權人，並提出本院96年4
    月2日投院霞96執忠字第3952號債權憑證附卷可憑，自堪信
    聲請人前揭主張為真實。惟本院就系爭訴訟於民國97年6月2
    6日所為第一審判決，其主文第6項固有「陳金佃」之記載（
    註：僅主文內記載1次，其於記載均為陳彥佃），惟本院業
    於97年7月10日以96年度投簡字第371號裁定，將「陳金佃」
    之記載，更正為「陳彥佃」，且本院查詢系爭訴訟之當事人
    資料，陳彥佃與相對人陳金佃之住址及身分證字號均不同，
    係為不同人，是倘本院准許聲請人閱覽系爭訴訟卷宗，無疑
    會使與陳金佃無關之第三人隱私、訴訟及財物資訊洩漏與系
    爭訴訟毫無關係之聲請人。遑論聲請人對於系爭訴訟，倘未
    許聲請人閱卷，將致使聲請人之債權受有何法律上不利益，
    未為任何之釋明，且未提出得到當事人同意閱卷之證明，與
    民事訴訟法第242條第2項課予聲請人所為之「釋明」義務，
    有所違背。矧聲請人並非系爭訴訟之分割標的之抵押權人或
    質權人，亦無民法第824條之1規定適用。準此，難認聲請人
    對於系爭訴訟而言，有何法律上利害關係存在，聲請人以有
    法律上利害關係，聲請閱覽系爭訴訟之卷宗，為無理由，應
    予駁回。
四、依民事訴訟法第242條第2項，裁定如主文。
中　　華　　民　　國　　110 　年　　11　　月　　8 　　日
                  南投簡易庭  法  官  林彥宇
以上為正本係照原本作成。
如對本裁定抗告須於裁定送達後10日內向本院提出抗告狀，並繳
納抗告費新臺幣1,000元（如委任律師提起抗告，請注意民事訴
訟法施行法第9條規定）。
中　　華　　民　　國　　110 　年　　11　　月　　8 　　日
                              書記官